臺灣臺南地方法院民事裁定  
111年度家護字第897號
聲  請  人  甲○○  住臺南市○市區○○街00巷00弄00號

相  對  人  乙○○
上列聲請人聲請對相對人核發通常保護令事件，本院裁定如下：
    主      文
聲請駁回。
    理      由
一、按家庭暴力防治法第2條第1款所稱家庭暴力者，指家庭成員
    間實施身體、精神或經濟上之騷擾、控制、脅迫或其他不法
    侵害之行為。即謂因共同生活居住之家庭成員間，所造成之
    暴力行為。且觀諸家庭暴力防治法之立法目的，在於防治家
    庭暴力行為及保護被害人權益，是以家庭暴力事件，常存在
    於行為人對於家庭成員所實施身體、精神或經濟上之騷擾、
    控制、脅迫或其他不法侵害行為，已構成長期性、連續性及
    習慣性之暴力行為，須經由依家庭暴力防治法第14條第1項
    所規定之各款保護令予以排除，以保護被害人、目睹家庭暴
    力兒童及少年或其特定家庭成員，免受繼續之暴力侵害。又
    按「法院於審理終結後，認有家庭暴力之事實且有必要者，
    應依聲請或依職權核發包括下列一款或數款之通常保護令：
    ‧‧‧」，家庭暴力防治法第14條第1項定有明文。是核發通常
    保護令，必須有發生家庭暴力之事實及有核發保護令之必要
    者始足當之。
二、本件聲請意旨略以：兩造為夫妻關係。於民國000年0月00日
    00時許，兩造發生爭吵，相對人拉扯聲請人，致聲請人受有
    右頸部4公分抓傷、兩側上臂15×5公分抓傷瘀傷、左上臂約6
    ×3公分抓傷瘀傷之傷害。嗣於111年3月26日，相對人亦與聲
    請人吵架拉扯。又於111年7月4日10時許，聲請人要出門時
    ，被相對人拉住，相對人並將門鎖上，不讓聲請人出門，聲
    請人甩開相對人，相對人仍拉住聲請人。聲請人為此爰依家
    庭暴力防治法之規定，聲請核發該法第14條第1項第1款、第
    2款內容之通常保護令等語。
三、相對人則以：000年0月00日相對人沒有對聲請人拉扯傷害，
    相對人是要跟聲請人討論小孩的問題，聲請人就打電話找相
    對人父母，講話不好聽，當時相對人要把聲請人手機按掉，
    並沒有抓聲請人。000年0月00日相對人沒有拉扯聲請人，相
    對人只是和聲請人談事情。000年0月0日相對人沒有把門鎖
    住，也沒有拉住聲請人不讓聲請人出門，相對人只是和聲請
    人談論小孩或家裡的事情，並沒有和聲請人拉扯等語，資為
    抗辯。
四、查本件兩造為夫妻關係乙節，有戶籍資料查詢表2件附卷可
    稽，堪予認定。又查聲請人主張前開其遭相對人施暴之事實
    ，固據聲請人提出臺南市政府警察局善化分局新市分駐所調
    查筆錄影本1件、家庭暴力通報表影本1件、驗傷診斷書影本
    1件為證，惟相對人否認有對聲請人施暴情事，且聲請人所
    提出之前開調查筆錄及通報表之內容乃係依據聲請人單方面
    之陳述所製作，並非屬聲請人指訴以外之獨立證據方法，無
    從以之為有利於聲請人之認定，又聲請人所提出之驗傷診斷
    書僅能證明聲請人有受傷之情，並不能推斷係遭相對人故意
    施暴所致，是聲請人之主張自難遽予採信，本院因認並無核
    發保護令之必要，聲請人之聲請，即無理由，應予駁回。
五、爰裁定如主文所示。
中　　華　　民　　國　　111 　年　　11　　月　　 1　　日
                      家事法庭  法  官　葉惠玲   
以上正本係照原本作成。
如不服本裁定應於送達後10日內向本院提出抗告狀。
中　　華　　民　　國　　111 　年　　11　　月　　1 　　日
                                書記官　陳玉芬